【裁判字號】    95,聲,159
【裁判日期】    950303
【裁判案由】    發還擔保金
【裁判全文】
臺灣板橋地方法院民事裁定               95年度聲字第159號
聲  請  人
即  債權人  臺灣新光商業銀行股份有限公司
法定代理人  甲○○
代  理  人  乙○○
相  對  人
即  債務人  丙○○
上列聲請人聲請發還擔保金事件，本院裁定如下：
    主      文
聲請人於本院九十年度存字第三八三○號擔保提存事件一案所提
存之擔保金新臺幣肆萬捌仟元准予發還。
聲請程序費用由相對人負擔。
    理      由
一、按訴訟終結後，供擔保人證明已定20日以上之期間，催告受
    擔保利益人行使權利而未行使者，或法院依供擔保利益人之
    聲請，通知受擔保利益人於一定期間內行使權利並向法院為
    行使權利之證明而未證明者，法院應依供擔保人之聲請，以
    裁定命返還其提存物或保證書，民事訴訟法第104條第1項第
    3款定有明文，依同法第106條之規定，於其他依法令供訴訟
    上之擔保者，亦準用之。
二、本件聲請意旨略以：聲請人與相對人間假扣押事件，聲請人
    前依本院90年度裁全菊字第6845號民事裁定，為擔保假扣押
    ，曾提供如主文第1 項所示之新台幣48,000元為擔保金，並
    以本院90年度存字第3830號提存事件提存後，聲請本院90年
    度民執全菊字第3579號假扣押執行程序對相對人之財產予以
    假扣押在案。茲因聲請人業已撤回假扣押執行程序，並聲請
    本院發函通知相對人行使權利而未行使，為此提出本院90年
    度存字第3830號提存書、90年度民執全菊字第3579號函、板
    院輔民夏94年度聲字第2488號函等影本各1 件，聲請發還擔
    保金等語。
三、本件假扣押債權人原為誠泰商業銀行，嗣與臺灣新光商業銀
    行合併，並於合併後更名為臺灣新光商業銀行，此有行政院
    金融監督管理委員會金管銀(六)字第0940028893號函影本1 件
    附卷可憑，合先敘明。經查聲請人前開主張，業據其提出上
    開證據為證，並經本院依職權調閱本院90年度裁全字第6845
    號、90年度執全字第3579號假扣押保全程序暨執行卷、90年
    度存字第3830號擔保提存卷及94年度聲字第2488號聲請催告
    行使權利卷核閱屬實，復有臺灣臺北地方法院95年2 月14日
    北院錦文人字第0950002023號函1 紙及本院民事紀錄科查詢
    表4 紙在卷為證，聲請人之聲請意旨核與民事訴訟法第104
    條第1 項第3 款規定相符，應予准許。
五、爰依民事訴訟法第95條、第78條，裁定如主文。
中    華    民    國    95    年    3     月    3     日
                  民事第三庭    法  官  吳佳穎
以上正本係照原本作成
如對本裁定抗告須於裁定送達後10日內向本院提出抗告狀，並應
繳納抗告裁判費新台幣1,000元整。
中    華    民    國    95    年    3     月    3     日
                                書記官  馬文慶


司法院資訊處製作；財團法人民間司法改革基金會備份。
